臺灣彰化地方法院刑事判決　　　　　　 100年度訴字第1337號
公　訴　人　臺灣彰化地方法院檢察署檢察官
被　　　告　許櫻瀧
上列被告因違反毒品危害防制條例案件，經檢察官提起公訴（10
0年度毒偵字第1490號），被告於準備程序中就被訴事實為有罪
之陳述，經本院合議庭評議後裁定由受命法官獨任改行簡式審判
程序審理，判決如下：
    主  文
許櫻瀧施用第一級毒品，累犯，處有期徒刑柒月。扣案之注射針
壹支沒收。
    事  實
一、許櫻瀧曾因(1)施用毒品案件，經本院以88年度毒聲字第3799
    號裁定送觀察、勒戒後，認無繼續施用毒品之傾向，於民國
    88年9月21日自臺灣彰化看守所附設勒戒處所執行完畢釋放
    ，並由臺灣彰化地方法院檢察署檢察官以88年度毒偵字第57
    5號不起訴處分確定；因(2)施用第二級毒品、持有第一級毒
    品案件，經本院以93年度簡字第104號判決分別判處有期徒
    刑5月、拘役59日確定，於93年10月12日易科罰金執行完畢
    ；因(3)連續施用第一、二級毒品案件，經臺灣高雄地方法院
    以94年度訴字第163號判決分別判處有期徒刑10月、6月，定
    應執行有期徒刑1年2月，後經臺灣高雄地方法院以96年度聲
    減字第579號裁定分別減為有期徒刑5月、3月，定應執行有
    期徒刑7月確定，於94年11月4日入監，並於96年7月16日縮
    刑期滿執行完畢出監。(4)因施用第一、二級毒品案件，經本
    院以94年毒聲字584號裁定送觀察、勒戒後，認有繼續施用
    毒品之傾向，經本院以95年度毒聲更字第1號裁定令入戒治
    處所施以強制戒治，於96年4月26日執行完畢釋放，並由臺
    灣彰化地方法院檢察署檢察官以96年度戒毒偵字第120號為
    不起訴處分確定；(5)因搶奪案件，經本院以97年度訴字第
    722 號判決判處有期徒刑7月確定；(6)因竊盜案件，經臺灣
    臺中地方法院以97年度中簡字第1329號判決判處有期徒刑5
    月確定；(7)因施用第一、二級毒品案件，經本院以97年度訴
    字第1094號判決判處有期徒刑10月、6月，定應執行有期1年
    2月確定。上開(5)至(7)案件，經本院以97年度聲字第1746號
    裁定定應執行有期徒刑2年，並接續執行，於99年2月11日假
    釋付保護管束出監，並於99年4月4日保護管束期滿未經撤銷
    視為執行完畢。
二、詎許櫻瀧仍不知悔改，復基於施用第一級毒品海洛因之犯意
    ，於100年7月15日晚間11時許，在停放在彰化縣員林鎮○○
    路○○道路橋下其所駕駛之車牌號碼9311-ZJ號自用小客車
    內，將毒品海洛因摻水稀釋後，以針筒注射手臂血管之方式
    ，施用第一級毒品海洛因1次。嗣於100年7月6日凌晨0時55
    分許，警方在彰化縣永靖鄉○○村○○街17號前，見許櫻瀧
    形跡可疑，向前盤查而查獲，並扣得其所有已使用過之注射
    針筒1支，且徵得其同意採集尿液送驗，檢驗結果呈現可待
    因、嗎啡之陽性反應。
三、案經彰化縣警察局員林分局報告臺灣彰化地方法院檢察署檢
    察官偵查起訴。
    理    由
一、按除被告所犯為死刑、無期徒刑、最輕本刑為3 年以上有期
    徒刑之罪或高等法院管轄第一審案件者外，於第一次審判期
    日前之準備程序進行中，被告先就被訴事實為有罪之陳述時
    ，審判長得告知被告簡式審判程序之旨，並聽取當事人、代
    理人、辯護人及輔佐人之意見後，裁定進行簡式審判程序，
    刑事訴訟法第273條之1第1項定有明文。經核本案被告許櫻
    瀧所犯係死刑、無期徒刑、最輕本刑為3年以上有期徒刑以
    外之罪，其於準備程序中就被訴事實為有罪之陳述，經法官
    告知簡式審判程序之旨，並聽取公訴人、被告之意見後，本
    院爰依首揭規定，合議裁定由受命法官獨任進行簡式審判程
    序，合先敘明。
二、上開犯罪事實，迭據被告於警詢、偵查及本院審理時坦認屬
    實（見偵卷第4反面至5反面、36及其反面頁、本院卷第46反
    面頁），且警方於100年7月16日凌晨1時40分許，對被告所
    採集之尿液，經送檢驗後，結果呈現嗎啡之陽性反應，有彰
    化縣警察局員林分局委託檢驗尿液代號與真實姓名對照表及
    詮昕科技股份有限公司100年8月4日報告編號00000000號濫
    用藥物尿液檢驗報告各1紙、現場蒐證照片3張在卷可憑（見
    偵卷第13、17、18、42頁），並有扣案之注射針筒1支可憑
    ，足認被告之任意性自白與事實相符，應可採信。基上，本
    案事證明確，被告上開施用第一級毒品海洛因之犯行，堪以
    認定。
三、查被告前曾因施用毒品案件，經送執行觀察、勒戒後，因認
    無繼續施用毒品之傾向，於88年9月21日執行完畢釋放（第
    一次），並由臺灣彰化地方法院檢察署檢察官以88年度毒偵
    字第575號案件為不起訴之處分確定；又因於上開觀察、勒
    戒執行完畢釋放後之5年內，再犯施用第二級毒品案件，於
    93年8月5日經本院以93年度簡字第104號判處有期徒刑5月，
    得易科罰金確定（第二次）；再因施用第一、二級毒品案件
    ，於94年5月27日經臺灣高雄地方法院以94年度訴字第163號
    分別判處有期徒刑10月、6月，並定應執行刑為有期徒刑1年
    2月確定等節，有臺灣高等法院在監在押全國紀錄表、臺灣
    高等法院施用毒品案件紀錄表、臺灣高等法院被告前案紀錄
    表各1份在卷可稽（見本院卷第3至33、35至37、48頁）。被
    告自上開第一次觀察、勒戒執行完畢釋放後，距本案犯罪時
    ，其期間雖已超過5年，惟按「毒品危害防制條例於92年7月
    9日修正公布，自93年1月9日施行，其中第20條、第23 條將
    施用毒品之刑事處遇程序，區分為『初犯』及『5年內再犯
    』、『5年後再犯』。依其立法理由之說明：『初犯』，經
    觀察、勒戒或強制戒治後，應為不起訴處分或不付審理之裁
    定；經觀察、勒戒或強制戒治執行完畢釋放後，『5年內再
    犯』者，因其再犯率甚高，原實施之觀察、勒戒及強制戒治
    既已無法收其實效，爰依法追訴或裁定交付審理。至於經觀
    察、勒戒或強制戒治執行完畢釋放後，『5年後再犯』者，
    前所實施之觀察、勒戒或強制戒治已足以遮斷其施用毒品之
    毒癮，為期自新及協助其斷除毒癮，仍適用『初犯』規定，
    先經觀察、勒戒或強制戒治之程序。從而依修正後之規定，
    僅限於『初犯』及『5年後再犯』二種情形，始應先經觀察
    、勒戒或強制戒治程序。倘被告於5年內已再犯，經依法追
    訴處罰，縱其第三次（或第三次以上）再度施用毒品之時間
    ，在初犯經觀察、勒戒或強制戒治執行完畢釋放5年以後，
    已不合於『5年後再犯』規定，且因已於『5年內再犯』，顯
    見其再犯率甚高，原實施之觀察、勒戒或強制戒治，已無法
    收其實效，即應依該條例第10條處罰。」最高法院有97年度
    第5次刑事庭會議決議可循。因被告在第一次觀察、勒戒執
    行完畢釋放後5年內，曾再犯如上所述之施用第一級毒品罪
    ，是被告本案所為，仍合於毒品危害防制條例第23條第2項
    所定之追訴要件，自應依法論科。
四、按海洛因為毒品危害防制條例第2條第2項第1款所明定之第
    一級毒品，不得非法持有、施用。核被告所為，係犯毒品危
    害防制條例第10條第1項之施用第一級毒品罪，其為施用第
    一級毒品而持有海洛因之低度行為，已為其施用之高度行為
    所吸收，不另論罪。又被告有前揭之前科執行紀錄，已如前
    述，其於5 年內以故意再犯本案有期徒刑以上之罪，為累犯
    ，應依刑法第47條第1 項之規定，加重其刑。爰審酌被告曾
    有施用毒品、搶奪、竊盜等犯罪前科，有前揭臺灣高等法院
    被告前案紀錄表在卷可參，素行不佳；其曾因施用毒品案件
    ，經執行2次觀察勒戒、1次強制戒治後，卻未能悔悟而再犯
    本案，顯見其意志不堅，無視於毒品對於自身健康之嚴重傷
    害及國家對於杜絕毒品犯罪之禁令，惟因施用毒品本身係屬
    自戕行為，對於社會所產生之潛在危害性尚屬輕微，且被告
    犯罪後業經坦承犯行，兼衡其犯罪之動機、目的、手段、高
    職畢業之智識程度、已有正當工作之生活狀況及所生危害等
    一切情狀，量處如主文所示之刑，以示懲警。
五、扣案之注射針筒1支，乃被告所有供本案施用第一級毒品所
    用，業據被告供承在卷（見偵卷第36頁），應依刑法第38
    條第1項第2款規定，宣告沒收。
據上論斷，應依刑事訴訟法第273條之1第1項、第299條第1 項前
段，毒品危害防制條例第10條第1項，刑法第11條、第47條第1項
、第38條第1項第2款，判決如主文。
本案經檢察官紀雅惠到庭執行職務。
中    華    民    國   100    年    12    月    16    日
                  刑事第七庭  法  官  汪曉君
 以上正本證明與原本無異。
如不服本判決應於收受判決後10日內向本院提出上訴書狀，並
應敘述具體理由。其未敘述上訴理由者，應於上訴期間屆滿後
20日內向本院補提理由書(均須按他造當事人之人數附繕本)
「切勿逕送上級法院」。
中    華    民    國   100    年    12    月    16    日
                              書記官  陳品潔
毒品危害防制條例第10條
施用第一級毒品者，處六月以上五年以下有期徒刑。
施用第二級毒品者，處三年以下有期徒刑。